臺灣桃園地方法院刑事判決
                                   110年度審原訴字第84號
公  訴  人  臺灣桃園地方檢察署檢察官
被      告  陳庭毅


            王少凡



            羅廉皓



            陳韋政



            吳明謙


            江孟海


            豐偉倫




上  二  人
指定辯護人  本院公設辯護人廖彥傑  
上列被告因傷害案件，經檢察官提起公訴（109 年度偵字第3351
8號），本院判決如下：
    主  文
本件公訴不受理。
    理  由
一、本件公訴意旨略以：被告陳庭毅、王少凡、羅廉皓、江孟海
    、陳韋政、吳明謙、豐偉綸（下稱被告陳庭毅等7人），於
    民國109年9月13日凌晨2時48分許前之某時起，在桃園市○○
    區○○路00號「凱悅KTV」某包廂內飲酒消費，適林誌翔、告
    訴人孫暐傑、告訴人胡兆陽、蔡耀賢、袁修文、黃銘傳等人
    （下稱林誌翔等6人）亦於上址該處某包廂內飲酒消費，嗣
    雙方於同日凌晨2時48分許因故起口角爭執，被告陳庭毅等7
    人，竟均基於傷害之犯意聯絡，在上址某包廂外走道上，以
    徒手、腳踹、手持滅火器、酒瓶、小刀或不詳器物等方式，
    推擠、毆打林誌翔等6人，致林誌翔牙齒受傷（所涉傷害部
    分，另為不起訴處分）；袁修文頸部、肩部及手部受傷（傷
    害部分均未據告訴）；告訴人胡兆陽後腦杓部位受傷；告訴
    人孫暐傑則受有頭、頸、前胸壁、背部、雙肩及左前臂多處
    擦挫傷（告訴人胡兆陽部分，由本院另為判決）。因認被告
    陳庭毅等7人就告訴人孫暐傑部分，均涉有刑法第277條第1
    項之傷害罪嫌等語。
二、按告訴乃論之罪，告訴人於第一審辯論終結前得撤回其告訴
    ，又告訴經撤回者，應諭知不受理之判決，且得不經言詞辯
    論為之，刑事訴訟法第238條第1項、第303條第3款及第307
    條分別定有明文。
三、經查，檢察官起訴書認被告陳庭毅等7人就告訴人孫暐傑部
    分，均犯刑法第277條第1項之罪，依同法第287條前段規定
    ，須告訴乃論。茲被告陳庭毅等7人與告訴人孫暐傑達成和
    解，告訴人孫暐傑撤回告訴，有本院準備程序筆錄、刑事撤
    回告狀及本院辦理刑事案件電話查詢紀錄表等附卷可稽（見
    本院審原訴卷第113頁、第124至125頁、第129至131頁）。
    依上開說明，爰不經言詞辯論，逕諭知不受理之判決。
四、據上論斷，應依刑事訴訟法第303 條第3 款、第307 條，判
    決如主文。
中　　華　　民　　國　　111 　年　　4 　　月　　11　　日
                    刑事審查庭  審判長法  官  劉美香
                                      法  官  李佳穎
                                      法  官  高上茹
以上正本證明與原本無異。
如不服本判決應於收受判決後20日內向本院提出上訴書狀，並應
敘述具體理由。其未敘述上訴理由者，應於上訴期間屆滿後20日
內向本院補提理由書(均須按他造當事人之人數附繕本)「切勿逕
送上級法院」。
                                      書記官  蔡宛軒
中　　華　　民　　國　　111 　年　　4 　　月　　11　　日